臺灣高等法院民事裁定　　　　　　　　　96年度抗字第1263號
抗　告　人　乙○○○○○○
代　理　人　甲○○
抗告人因與相對人丙○○間確定執行費用額事件，對於中華民國
96年1月18日臺灣桃園地方法院96年度執聲字第1號裁定提起抗告
，本院裁定如下：
    主  文
原裁定確定抗告人應負擔之執行費用額超過新台幣玖萬柒仟伍佰
壹拾捌元本息部分廢棄。
上開廢棄部分，相對人在原執行法院之聲請駁回。
其餘抗告駁回。
抗告程序費用由抗告人負擔三分之二，餘由相對人負擔。
    理  由
一、按債權人因強制執行而支出之費用，得求償於債務人者，得
    準用民事訴訟法第91條之規定，向執行法院聲請確定其數額
    ，強制執行法第29條第1項定有明文；又按法院未於訴訟費
    用之裁判確定其費用額者，第一審受訴法院於該裁判有執行
    力後，應依聲請以裁定確定之；又依第1項確定之訴訟費用
    額，應於裁定送達之翌日起，加給按法定利率計算之利息，
    民事訴訟法第91條第1項及第3項亦分別定有明文。
二、相對人主張：兩造間拆屋還地事件，業經原法院93年度訴字
    第1019號及本院94年度上易字第8號民事判決確定，抗告人
    應將坐落桃園縣蘆竹鄉○○○○段內厝小段147之9地號土地
    上如該判決附圖所示編號A、B、C、D部分之建築物拆除，將
    該基地返還相對人。嗣因抗告人未自行拆除，相對人乃執該
    確定判決為執行名義聲請拆屋還地強制執行（原執行法院95
    年度執字第3916號），並支出執行費新台幣（下同）2,618
    元、鑑定費3萬5,000元、測量費4,400元及拆除費10萬500元
    ，共計14萬2,518元等情，並提出收據10紙為證，原執行法
    院裁定確定抗告人應負擔之執行費用額為14萬2,518元及應
    自該裁定送達之翌日至清償日止，按年息百分之五計算之利
    息。抗告人則辯稱：抗告人將占用部分自行拆除，原裁定命
    抗告人負擔鑑定費3萬5,000元及拆除費10萬500元部分，於
    法無據等語。
三、經查原執行法院曾於95年2月13日以桃院木執95年執晴字第3
    916號執行命令命抗告人應於該命令送達日起20日內，依上
    開確定判決主文第1項內容自動履行（執行卷22頁），抗告
    人並未依限自動履行，經原執行法院於同年4月26日至現場
    履勘，認執行標的物與他建物相連，拆除時有損及鄰接建物
    之虞（執行卷84頁），乃於同年月28日囑託臺灣省建築師公
    會桃園縣辦事處鑑定上開A、B、C、D部分之建築物於拆除後
    ，是否應為如何之補強或加撐支柱，始不致危及鄰接部分建
    物（執行卷86頁），是相對人為此支出鑑定費3萬5,000元，
    核屬因強制執行而支出之必要費用，自應由抗告人負擔。
四、次查抗告人因未依限自動履行拆屋還地，原執行法院乃定期
    於95年10月30日前往強制拆除（執行卷186頁），抗告人為
    此支出拆除費5萬5,500元部分（即僱用拆除人員3萬6,000元
    、工作機械及發電機5,000元、怪手1萬2,000元、拖板車2,0
    00元、帆布500元），核屬因強制執行而支出之必要費用，
    自應由抗告人負擔；至抗告人當日另行支出之便當飲料礦泉
    水1,000元部分，因非屬執行必要費用，且相對人亦表示不
    請求，此費用自不應由抗告人負擔。又原執行法院於95年10
    月30日強制執行拆除時，雖因抗告人不願看到房屋遭拆除先
    行離去、相對人拆除器具不齊及未事先做好防護措施，而僅
    執行拆除上開D部分之遮雨棚（執行卷186頁背面），並諭知
    另定期日拆除剩餘建物部分，惟抗告人在原執行法院再次定
    期於同年11月20日執行拆除前，已自行將地上剩餘建物全部
    拆除完畢，為相對人所自認（本院卷13頁），並有執行筆錄
    可稽（執行卷194頁），且相對人亦自承於該次執行前因未
    再前往執行現場查看，不知抗告人已自行將地上剩餘建物全
    部拆除完畢，而仍僱用拆除人員、工作機械及發電機前往執
    行，有疏忽等語（本院卷15頁），相對人就此次執行既有疏
    失，且當日並未執行任何拆除工作（本院卷14頁），則相對
    人就此次執行支出之費用3萬2,000元部分，自不應由抗告人
    負擔。又因本件執行已於95年11月20日前將地上物全部拆除
    完畢，並於當日將土地點交予相對人，而全部執行完畢（執
    行卷194頁），則相對人再於95年12月5日支出之執行費1萬2
    ,000 元部分，亦不應由抗告人負擔（相對人表示不請求-本
    院卷14頁背面）。
五、綜上所述，相對人聲請確定抗告應負擔之執行費用額為9萬7
    ,518 元（詳如後附計算書），及應自原裁定送達之翌日起
    至清償日止，按年息百分之五計算之利息部分，自屬應予准
    許；至相對人超過上開金額之聲請，即屬不應准許。從而，
    原執行法院就上開不應准許部分，所為抗告人不利之裁定，
    自有未合，抗告論旨指摘原裁定此部分不當，求予廢棄，為
    有理由；就上開應予准許部分，所為抗告人不利之裁定，核
    無違誤。
六、據上論結，本件抗告為一部有理由，一部無理由，爰裁定如
    主文。
中　　華　　民　　國　　96　　年　　8　　月　　24 　　日
                    民事第十五庭
　　　　　　　　　　    審判長法　官  林恩山
                              法　官  郭松濤
                              法  官  陳駿璧
正本係照原本作成。
不得再抗告。
中　　華　　民　　國　　96　　年　　8 　　月　　28　　日
　　　　　　　　　　　　　　　書記官  黃  愛
計算書：
┌────┬───────┬──────────────┐
│項  目  │金額（新台幣）│備                        註│
├────┼───────┼──────────────┤
│執行費  │2,618元       │                            │
├────┼───────┼──────────────┤
│鑑定費  │35,000元      │                            │
├────┼───────┼──────────────┤
│測量費  │4,400元       │                            │
├────┼───────┼──────────────┤
│拆除費  │55,500元      │95.10.30支出56,500元，應扣除│
│        │              │便當、飲料、礦泉水費1,000元 │
├────┼───────┼──────────────┤
│合  計  │97,518元      │                            │
└────┴───────┴──────────────┘
